【裁判字號】    99,台上,4504
【裁判日期】    990715
【裁判案由】    違反槍砲彈藥刀械管制條例
【裁判全文】
最高法院刑事判決            九十九年度台上字第四五０四號
上  訴  人  甲○○
上列上訴人因違反槍砲彈藥刀械管制條例案件，不服台灣高等法
院台南分院中華民國九十七年十月一日第二審判決（九十七年度
少上訴字第九一六號，起訴案號：台灣台南地方法院檢察署九十
五年度少偵字第一六號），提起上訴，本院判決如下：
    主  文
上訴駁回。
    理  由
按刑事訴訟法第三百七十七條規定：上訴於第三審法院，非以判
決違背法令為理由，不得為之；是提起第三審上訴，應以原判決
違背法令為理由，係屬法定要件。如果上訴理由書狀並非依據卷
內訴訟資料具體指摘原判決不適用何種法則或如何適用不當，或
所指摘原判決違法情事顯與法律規定得為第三審上訴理由之違法
情形不相適合時，均應認其上訴為違背法律上之程式，予以駁回
。本件原判決綜合全案證據資料，本於事實審法院之推理作用，
認定上訴人甲○○有其事實欄所載未經許可製造具有殺傷力之槍
枝及子彈犯行，因而撤銷第一審科刑之判決，改判仍依想像競合
犯關係，從一重論上訴人以未經許可製造可發射子彈具有殺傷力
之槍枝罪，並依刑法第十八條第二項規定減輕其刑，而量處有期
徒刑二年八月，併科罰金新台幣（下同）五萬元，並諭知罰金如
易服勞役，以三千元折算一日，扣案如原判決附表編號一至七所
示之物均沒收。已詳敘其所憑證據及認定之理由；對於上訴人所
辯何以不足採信，亦在理由內詳加指駁及說明，俱有卷存證據資
料可資覆按。上訴人上訴意旨略以：伊於警詢、偵查及第一審少
年保護事件調查時之自白前後不一，顯有瑕疵，原審未調查其他
補強證據，僅憑伊之自白，遽予論罪科刑，自屬不當。又伊於原
審聲請傳訊證人熊蕾，以證明歐國祥曾於民國九十二年一、二月
間某日，將一個黑色包包交伊，而此項事實可推論伊接受歐國祥
寄藏槍、彈後，並無改造行為，原審竟認無傳訊必要，亦有未合
。再原判決事實欄記載：綽號「阿良」製造完成交付伊具殺傷力
之掌心雷子彈五顆（本判決以下對於子彈數量單位均改稱「發」
）、８．９ＭＭ子彈三發、８ＭＭ子彈二發，及不具殺傷力之８
ＭＭ子彈三發等情。但理由欄卻說明：伊製造完成十發子彈（五
發掌心雷子彈，五發九二子彈）云云，前後互有齟齬。又原判決
附表編號八之附註記載：「上列二發彈殼即編號四所示之九二子
彈經送鑑定，共試射二發後之結果」云云；惟原判決附表編號四
僅記載「槍管及彈簧」，並無任何有關「子彈」之記載，殊屬矛
盾。再原判決於主文內將其附表編號七所示之物（即子彈半成品
六發）一併宣告沒收，但並未說明其宣告沒收之依據及理由，亦
有違誤云云。惟證據之取捨及事實之認定，均為事實審法院之職
權，倘其採證認事並未違背證據法則，自不得任意指為違法而執
為第三審上訴之適法理由。原判決除依憑上訴人之自白外，並佐
以警方對上訴人行動電話（門號：0000000000）實施
監聽而製作之錄音譯文、扣案如原判決附表所示之槍枝、子彈及
彈殼等物，暨內政部警政署刑事警察局對於本件扣案槍、彈實施
鑑驗之槍彈鑑定書等證據資料，本於推理作用，認定上訴人有本
件製造槍、彈犯行，並非單憑上訴人之自白，作為唯一之論據。
至上訴人在警詢、偵查及第一審少年保護事件調查時之自白，其
中關於犯罪細節之敘述雖稍有出入，但對於其委託他人改造槍、
彈之主要事實，則始終坦承不諱，且前後一致，原判決復已就其
自白之情節詳加剖析並說明取捨之理由綦詳，核無違法情形。又
上訴人於原審雖聲請傳訊證人熊蕾，以證明歐國祥曾將一個黑色
包包交予上訴人等情。然原判決以上述事實之存否，與上訴人有
無委託他人製造槍、彈之待證事實並無重要關係，因認並無傳訊
該證人之必要，而予以駁回，亦於理由內詳加論敘說明（見原判
決第七頁倒數第五行至第八頁第十四行）。上訴意旨對於原判決
前揭採證職權之適法行使任意加以指摘，自非適法之第三審上訴
理由。再原判決事實欄記載：綽號「阿良」製造完成交付上訴人
具殺傷力之掌心雷子彈五發、８．９ＭＭ子彈三發、８ＭＭ子彈
二發，及不具殺傷力之８ＭＭ子彈三發等情。依此記載，係認定
上訴人與綽號「阿良」共同製造完成具有殺傷力之子彈共計十發
。此與其理由說明：「上訴人製造完成十發子彈」一節並無不合
（見原判決第九頁第九、十行）。雖原判決另於括弧內註記「五
發掌心雷手槍子彈，五發九二子彈」，其中「五發九二子彈」，
應係其事實欄所稱「８．９ＭＭ子彈三發及８ＭＭ子彈二發」之
誤載；又原判決附表編號八之附註記載：「上列二發彈殼即編號
四所示之九二子彈經送鑑定，共試射二發後之結果」云云；與其
附表編號四所示之「槍管及彈簧各一支」亦有不符，惟該附表編
號五則有「九二子彈六發」之記載，可見原判決附表編號八附註
內所稱之「編號四」，應係「編號五」之誤寫。惟原判決上述二
項瑕疵，係分屬子彈名稱或附表編號數次之誤寫、誤繕，並不影
響全案情節與判決本旨，可由原審依聲請或本於職權以裁定更正
，並無撤銷改判之必要。上訴意旨執此無關判決結果之枝節問題
指摘原判決不當，亦非合法之第三審上訴理由。此外，依上訴人
自白情節，原判決附表編號七所示之「子彈半成品（彈殼）六發
」，係上訴人提供綽號「阿良」改造子彈之用，應屬上訴人所有
供本件犯罪所用之物，法院自得依刑法第三十八條第一項第二款
規定予以宣告沒收。原判決將其附表編號七所示上述子彈半成品
六發併予宣告沒收，核與上開規定無違。雖其於理由欄三（論罪
科刑之理由）(三)之３內說明將其附表編號二、三、四、五之(二)所
示之物沒收之理由時，漏未將原判決附表編號七所示之物一併列
入說明，其理由固略欠完備，但上述物品既得由法院依上述規定
宣告沒收，原判決此項理由之疏略，尚不影響於判決之結果，應
屬訴訟程序上之無害瑕疵，自不得以此作為適法之第三審上訴理
由。至其餘上訴意旨，均非依據卷內資料具體指摘原判決有何違
法情形，徒就原審採證認事職權之適法行使，暨原判決已明確認
定詳細說明之事項再事爭辯，並仍就其有無製造槍、彈之單純事
實漫為爭執，顯與法律規定得為第三審上訴理由之違法情形不相
適合。揆之首揭說明，其上訴為違背法律上之程式，應予駁回。
據上論結，應依刑事訴訟法第三百九十五條前段，判決如主文。
中    華    民    國  九十九  年    七    月   十五   日
                      最高法院刑事第八庭
                          審判長法官  洪  文  章
                                法官  王  居  財
                                法官  郭  毓  洲
                                法官  黃  梅  月
                                法官  邱  同  印
本件正本證明與原本無異
                                      書  記  官
中    華    民    國  九十九  年    七    月   十九   日
                                                      v

司法院資訊處製作；財團法人民間司法改革基金會備份。
